Inventaris van het archief van het Ministerie van Waterstaat: Afdeling Vervoerwezen, (1938-) 1941-1945 (-1952)
Nationaal Archief, Den Haag
- Bureau III Wegverkeer, 3.
  - Autobevrachtingsdienst, 3.3
    - Behandeling van een voorstel van de Bevollmächtigte für den Nahverkehr inzake de invoering van een verplichte verzekering van ladingen welke door tussenkomst van de Autobevrachtingsdienst worden vervoerd, 1941-1942.; 734; 1 omslag
      150A
    - Instellen van onderzoeken naar overtredingen als gevolg van concurrentie in het vervoer, 1941-1942.; 735; 1 omslag
      033A, 037A
    - Onderzoek naar door de N.V. J. de Meent en Zn. te Utrecht uitgevoerde transporten ten behoeve van de Nationaal Socialistische Beweging, 1941-1942.; 736; 1 omslag
      025A, 367A
    - Richtlijnen voor de toepassing van het Autobevrachtingsbesluit I en II, 1941-1942.; 737; 1 omslag
      042A, 045A, 124A
    - Richtlijnen voor het vervoer van peulvruchten, granen en zaden, 1941-1942.; 738; 1 omslag
    - Totstandkoming en uitvoering van regelingen inzake het visvervoer, 1941-1942.; 739; 1 omslag
      042A, 175A
    - Totstandkoming en uitvoering van regelingen inzake het vee- en vleesvervoer, 1941-1942.; 740; 1 omslag
      034A, 042A, 166A
    - Verlenen van bevoegdheid tot het opsporen van de bij het Autobevrachtingsbesluit II strafbaar gestelde eisen, 1941-1942.; 741; 1 omslag
      042A, 045A
    - Aangelegenheden inzake vervoer van en naar veilingen, 1941-1943.; 742; 1 omslag
      051A, 054A, 055A, 57A, 058A, 070A
    - Totstandkoming en uitvoering van regelingen inzake het melkvervoer, 1941-1943.; 743; 1 omslag
      024A, 034A, 042A
    - Transporten ten behoeve van de Duitse Wehrmacht, 1941-1943.; 744; 1 omslag
      023A, 025A, 028A, 030A
    - Uitwisseling van gegevens en de samenwerking met de Nederlandse Organisatie voor het Beroepsgoederenvervoer langs den weg (N.O.B.), 1941-1943.; 745; 1 omslag
      037A
    - Behandeling van verzoeken om vergunningen en brandstof voor het vervoer van muziekinstrumenten, toneelrequisieten enz., 1941-1944.; 746; 1 omslag
      264A, 276A, 388A, 394A
    - Indeling, opheffing enz. van (sub-)agentschappen, 1941-1944.; 747; 1 omslag
      023A, 027A, 028A, 030Bb, 031A, 031Bb, 032A, 032Bb, 042A
    - Overdragen van de Centrale Administratie aan het Administratiekantoor voor het Vervoerwezen N.V., 1941-1944.; 748; 1 omslag
      176A, 069Bb, 056Bb
    - Diverse aangelegenheden het personeel van de Autobevrachtingsdienst aangaande, onder andere bezoldiging, aanstelling, werktijden, enz., 1941-1945.; 749; 1 omslag
      023A, 024A, 025Br, 028Bb, 029Br, 040Bp, 042A, 042Br, 043A
    - Afkondiging van een vestigings- en verhuisverbod in enkele gemeenten, 1942.; 750; 1 omslag
    - Beschikbaar stellen van vrachtwagens voor het vervoer van kerkklokken ten behoeve van de Rüstungsinspektion Niederlände, 1942.; 751; 1 omslag
    - Bespreking van het vraagstuk of het vervoer van zogenaamde regeringsgoederen al dan niet als eigen vervoer dient te worden beschouwd, 1942.; 752; 1 omslag
      064A, 034A
    - Geven van voorschriften ter bevordering van de inlevering van oude rijvergunningen tijdens de verstrekking van balk-rijvergunningen, 1942.; 753; 1 omslag
    - Informeren van de Referat Eisenbahnverkehr over het verplicht melden aan de Autobevrachtingsdienst van vervoer per motorvoertuig, 1942.; 754; 1 omslag
      1371B, 150A, 509D
    - Onderzoek van het accountantskantoor P.F. Brinkman te Amsterdam van de administratieve organisatie bij de Centrale Administratie, 1942.; 755; 1 omslag
    - Rapport over de werkzaamheden van de Centrale Administratie van den Autobevrachtingsdienst, met betrekking tot de vaste diensten in het tijdvak van oktober 1941 tot oktober 1942, 756; 1 stuk
    - Vaststellen van richtlijnen voor het vervoer door B-vergunninghouders, 1942.; 757; 1 omslag
    - Brief aan de Rijksinspecteurs van het Verkeer betreffende de getroffen regeling met de N.V. Algemene Transport Onderneming voor het vervoer van goederen voor zover deze voor de Nederlandse Spoorwegen worden aan- of afgevoerd, 1942.; 758; 1 stuk
    - Brief aan de Rijksinspecteurs van het Verkeer betreffende het invoeren van maatregelen voor een intensiever gebruik van de nog beschikbare wagens, 1942.; 759; 1 stuk
    - Brief aan de Rijksinspecteurs voor het Verkeer betreffende het verzoek toe te zien dat opgeheven c.q. overgenomen lijn-, bode-, bestel- en afhaaldiensten niet op verkapte wijze worden voortgezet, 1942.; 760; 1 stuk
    - Stuk betreffende het doel en de werkzaamheden van de Centrale Administratie van de Autobevrachtingsdienst, 1942.; 761; 1 stuk
    - Processen-verbaal van de politie van verkeerscontroles in het gebruik van motorvoertuigen, 1942.; 762; 1 omslag
    - Behandeling van vragen van de N.V. Nederlandse Gist- en Spiritusfabriek te Delft over het nood-gistvervoer, 1942-1943.; 763; 1 omslag
      308A
    - Totstandkoming van beschikkingen inzake de invulling van documenten en aanwezigheid daarvan tijdens ritten met motorvoertuigen, 1942-1943.; 764; 1 omslag
      045A
    - Treffen van maatregelen voor de uitvoering van evacuatie-transporten, 1942-1943.; 765; 1 omslag
    - Behandeling van een verzoek van de Nationaal Socialistische Beweging om maatregelen ter verkrijging van de vereiste papieren voor het vervoer van toneelrequisieten en radio-apparaten, 1943.; 766; 1 omslag
      367A
    - Invoeren van enige maatregelen ter vereenvoudiging van de motorbrandstofadministratie, 1943.; 767; 1 omslag
    - Onderzoek naar een foutieve interpretatie van het schrijven van de Autobevrachtingsdienst, d.d. 14 mei 1943, over het interprovinciaal vervoer van groente en fruit per spoor of schip, 768; 1 omslag
    - Onderzoeken van de arrestatie van de plaatsvervangend subagent, H. Huiskes te Velsen, 1943.; 769; 1 omslag
    - Statistisch jaarverslag over het jaar 1942, 1943.; 770; 1 stuk
    - Interpretatie van artikel 1, 1e Uitvoeringsbeschikking van het Autobevrachtingsdienstbesluit II, 1943-1944.; 771; 1 omslag
    - Treffen van maatregelen voor het plaatselijk vervoer en voor Lijn- en bodediensten, interlocale afhaal- en besteldiensten, alsmede de invoering van weekstaten, 1943-1944.; 772; 1 omslag
    - Rapporten van de accountantsdienst van de departementen van Handel, Nijverheid en Scheepvaart en Landbouw en Visserij inzake de financiële controle over 1942 en 1944, 1943-1946.; 773; 1 omslag
    - Behandeling van het verzoek van het Bestuur van de Polder Walcheren tot het verkrijgen van meer vrachtauto's voor het vervoer van materialen tot herstel van stormschade, 1944.; 774; 1 omslag
      402A
    - Onderzoeken naar de toepassing van de prijsvoorschriften voor het vervoer van stro en aardappelmeel, 1944.; 775; 1 omslag
    - Verzoek aan de Commandant van de Landwacht Nederland te bevorderen dat geen motorrijtuigen zonder tussenkomst van de Autobevrachtingsdienst worden gevorderd, 1944.; 776; 1 omslag
      399A
    - Verzoek aan het Departement van Sociale Zaken om nadere regels inzake de mogelijkheid tot arbeid op zondagen, 1944.; 777; 1 omslag
      397A
    - Brief aan de Bevollmächtigte für den Nahverkehr te Zeist betreffende opmerkingen op zijn maatregelen ten behoeve van de Leistungssteigerung im Strassenverkehr, 1944.; 778; 1 omslag
    - Brief aan de Rijksinspecteurs van het Verkeer (Goederenvervoer) in Zeeland en Zuid-Holland betreffende richtlijnen voor de ontruiming van de Zeeuwse en Zuid-Hollandse eilanden, 1944.; 779; 1 stuk
    - Stuk betreffende algemene voorschriften Vervoeradministratie en Interne Administratie, zd.; 780; 1 stuk
- Bureau IV Rijn- en Binnenvaart, 4.
  - Sectie Rijnvaart, 4.1
    - Notulen van de vergadering van de Commissie van Advies voor de vaststelling van tarieven in de internationale binnenscheepvaart, 1941.; 781; 1 stuk
    - Notulen van de bespreking ten kantore van de Schiffahrtbeauftragte op 24 oktober 1941 over het inzetten van sleepboten op het traject Dordrecht-België, met Duitse vertaling, 782; 1 omslag
    - Inschrijving in het Grootboek Rijn- en Binnenvloot, 1942.; 783; 1 omslag
    - Maandverslagen van de Sectie Rijnvaart, 1942.; 784; 1 omslag
    - Beschikking van de Secretaris-Generaal van het Departement van Waterstaat, houdende uitvoeringsvoorschriften van het Besluit tot verhoging van de vervoerscapaciteit van de in Nederland thuisbehorende binnenvloot, met betrekking tot de internationale vaart, 1942.; 785; 1 stuk
    - Circulaires van het Centraal Bureau voor de Rijn- en Binnenvaart nrs. 18 - 44, 1942.; 786; 1 omslag
      incompleet
    - Bemiddeling bij terugkeer van gevorderde Nederlandse schepen uit het buitenland, 1945.; 787; 1 omslag
      053R, 1254R, 722R, 420R, 530R, 186R, 417R, 1553R
    - Benoeming Mr. J. Elshout tot gedelegeerd commissaris, 1945.; 788; 1 omslag
    - Eventuele herleving van de Centrale Commissie voor de Rijnvaart te Straatsburg, 1945.; 789; 1 omslag
    - Nederlandse Rijnvaart Missie te Duisburg, 1945.; 790; 1 omslag
    - Samenstelling van de Nederlandse delegatie in de Commissie voor Havenverkeer en Vrachtvaart, 1945.; 791; 1 omslag
    - Contacten met commissies en centrales, 4.1.1
      - Correspondentie inzake de vertegenwoordiging van het bestuur van de Nederlandsche Sleepbootreeders Vereniging in het bestuur van de Nederlandsche Particuliere Sleepvaart Centrale naar aanleiding van een klacht van de eerstgenoemde vereniging over het ontbreken van invloed van de sleepboot-ondernemers, verenigd in de vorengenoemde Centrale, op de gang van zaken binnen het bestuur van deze Centrale, met bijlagen, 1941-1942; 1; 1 omslag
      - Correspondentie met de Kamer van Koophandel en Fabrieken voor Amsterdam, het departement van Handel, Nijverheid en Scheepvaart en met de Nieuwe Rijnvaart Maatschappij N.V. inzake de opneming van een vertegenwoordiger van de Amsterdamse Rijnvaartbelangen in de Commissie van Advies voor de vaststelling van tarieven in de internationale binnenscheepvaart, 1941; 2; 1 omslag
      - Correspondentie met bijlagen met diverse gemeenten, commissies voor de Rijnvaart en particulieren inzake de nieuwe samenstelling van de Commissie van Deskundigen voor de Rijnvaart, 1941-1942; 3; 1 omslag
      - Correspondentie inzake het aftreden als lid van mr. W. Jonker en de benoeming in zijn plaats van mr. W.H. Fockema Andreae tot lid van de Commissie, bedoeld in artikel 9 van het Besluit Herstel Rijn- en Binnenvaart I, 1941; 4; 1 omslag
      - Stukken betreffende de benoeming van ir. F.E. Müller, burgemeester van Rotterdam, tot commissaris voor de Rijnvaart te Rotterdam als opvolger van de oud-burgemeester mr. P.J. Oud, 1941; 5; 1 omslag
      - Correspondentie inzake het aftreden als lid van mr. M.W. Scheltema en de benoeming in zijn plaats van jhr. mr. Th.K.M.J. van Sasse van Ysselt tot lid van de Commissie, bedoeld in artikel 9 van het Besluit Herstel Rijn- en Binnenvaart I, 1942-1943; 6; 1 omslag
      - Correspondentie inzake de gerezen moeilijkheden bij het verlengen van een Dauervisum voor A. van Lith te Duisburg, Contactcommissaris voor de behartiging van de Nederlandse belangen in het buitenland en zijn overplaatsing naar Nijmegen ten gevolge van de bombardementen op Duisburg, 1943; 7; 1 omslag
      - Stukken betreffende het ontslag van J.A.H. Steinweg, oud-burgemeester van Nijmegen als commissaris voor de Rijnvaart en de benoeming van zijn opvolger, M. van Lokhorst, bij Gemeenschappelijke Beschikking van de Secretaris-Generaal van het departement van Waterstaat en de waarnemend Secretaris-Generaal van het departement van Financiën, 1943; 8; 1 omslag
      - Correspondentie met de Commissie van Deskundigen voor de Rijnvaart betreffende een aanvraag van een reisvergunning voor de leden van die commissie in verband met het uitvoeren van de voorgeschreven onderzoeken, welke buiten de standplaats van de commissie moesten geschieden, 1943; 9; 1 omslag
      - Ingekomen brief van de Commissie van Deskundigen voor de Rijnvaart te Rotterdam, met een opgave over het aantal schepen, welke door deze commissie gekeurd werden en het aantal verstrekte Rijnschipperspatenten, met bijlagen, 1944; 10; 1 omslag
      - Ingekomen brief van mr. K.P. van der Mandele, voorzitter van de Kamer van Koophandel en Fabrieken voor Zuid-Holland waarin deze terugkomt op zijn toezegging om voorzitter van de Commissie van Arbitrage, als bedoeld in het derde lid van artikel 15 van het Besluit 53/1942, te worden en hierbij tevens enige opmerkingen in de vorm van vragen doet toekomen over het ontwerp-reglement voor deze commissie, met bijlagen, 1944; 11; 1 omslag
      - Brieven aan de eventuele toekomstige leden van de in te stellen Commissie van Arbitrage als bedoeld in het derde lid van artikel 15 van het Besluit 53/1942 met het verzoek of zij bereid zijn een benoeming te aanvaarden, concepten, met bijlagen, 1944; 12; 1 omslag
      - Stukken betreffende de contacten met de Stichting Nederlandsche Particuliere Rijnvaart Centrale, 1941-1944; 13-16; 4 omslagen
        - Notulen van de 4e, 5e en 26e vergadering van de Raad van Commissarissen, z.j. (1941)-1944, 13
        - Stukken betreffende de goedkeuring door de Duitse bezettingsautoriteiten van het Huishoudelijke Reglement, 1941, 14
        - Correspondentie inzake de goedkeuring van de benoeming van A.M. Dekker tot gedelegeerd commissaris van deze stichting op een bezoldiging van f. 1.000,-- per jaar, 1941, 15
        - Correspondentie met de Stichting en het ministerie van Financiën inzake de scheiding tussen de boekhoudingen van de "Verrekeningskas" en de exploitatie van bovengenoemde stichting alsmede de daaruit voortvloeiende fiscale problemen, 1941-1942, 16
    - Beveiliging tegen militaire operaties, 4.1.2
      - Stukken betreffende de mededeling van de Inspecteur-Generaal voor de Scheepvaart dat bij het in werking treden van de Luchtbeschermingsverordening de Wet op de Luchtbescherming en de Legerorders van de opperbevelhebber inzake de Luchtbescherming kwamen te vervallen en dat de bevoegdheden te dezer zake moesten worden overgedragen van de afdeling Waterstaatsrecht aan de afdeling Vervoerswezen, 1942; 17; 1 omslag
      - Stukken betreffende het door de Duitse Bezettingsautoriteiten verstrekte voorschrift aan vrachtauto-bestuurders en schippers, die na het invallen van de duisternis de bruggen te Dordrecht wilden passeren, om zich voor het bereiken van deze bruggen te melden bij meldingsposten te Willemsdorp, Oud-Beijerland, Gorichem, Rotterdam en Dordrecht daar zij anders de kans liepen door de Duitse bewaking van de brug te worden beschoten, 1942-1943; 18; 1 omslag
      - Correspondentie betreffende het Ontwerp-Besluit van de Secretaris-Generaal van het departement van Justitie inzake de luchtbescherming op binnenwateren, in havens en op vaartuigen, 1943-1944; 19; 1 omslag
    - Zorg voor schippers en rederijen, 4.1.3
      - Huisvesting en levensmiddelen, 4.1.3.1
        - Ingekomen brief van de Stichting Nederlandsche Particuliere Rijnvaart Centrale met als bijlage een overzicht van de regelingen betreffende de levensmiddelenvoorziening voor schippers in Duitsland, 1941; 20; 1 omslag
        - Correspondentie inzake een verzoek van de Stichting Nederlandsche Particuliere Rijnvaart Centrale om schippers en overige opvarenden gedurende de laad- en losdagen een extra rantsoen levensmiddelen te willen toestaan, 1941; 21; 1 omslag
        - Correspondentie met het departement van Binnenlandse Zaken inzake de voorziening van huisvesting aan de wal voor schippersgezinnen en de dekking van de daaruit voortvloeiende kosten, 1942; 22; 1 omslag
      - Financiële aangelegenheden, 4.1.3.2.
        - Correspondentie met de Stichting Nederlandsche Particuliere Rijnvaart Centrale en het ministerie van Financiën betreffende de mogelijkheid dat de schippers voortaan de verschuldigde inkomsten- en vermogensbelasting in termijnen kunnen voldoen in plaats van door dit éénmaal per jaar als het zgn. "vlaggebewijs" te voldoen, 1941; 23; 1 omslag
        - Correspondentie naar aanleiding van een verzoek om advies van het Centraal Bureau voor de Rijn- en Binnenvaart inzake de interpretatie betreffende vergoeding van de derving van inkomsten tengevolge van bedrijfs- en/of casco-schade ingevolge de Molest-schaderegeling voor reizen van Nederlandse schepen in de nationale en internationale binnenvaart, 1942-1943; 24; 1 omslag
        - Brieven van de Nederlandsche Particuliere Rijnvaart Centrale en de Vereeniging van Scheepsbevrachters in Nederland inzake de vaststelling van een nieuwe verdeelsleutel voor de afdracht van het aandeel voor de Ver. Scheepsbevr. en de Schiffahrtbeauftragter te Rotterdam van de door de Ned. Part. Rijnvaart Centrale aan provisie ontvangen bedragen na de verlaging van deze provisie op scheepsbevrachtingen t.b.v. de Duitse bezettingsautoriteiten, 1942; 25; 1 omslag
        - Brieven van het Centraal Bureau voor de Rijn- en Binnenvaart inzake het eventueel invoeren van het reciprociteitsbeginsel ter zake van de in Duitsland bestaande mogelijkheid om een vergoeding te ontvangen voor de slechte exploitatie-uitkomsten ontstaan door de onderbroken vaart tengevolge van door oorlogshandelingen aan het vaarwater toegebrachte schade, 1943; 26; 1 omslag
        - Stukken betreffende een Duits voorstel om van Regeringswege voor de binnenscheepvaart een regeling te ontwerpen inzake de vergoeding van door molest veroorzaakte bedrijfsschade, 1943-1944; 27; 1 omslag
        - Brief, van het Commissariaat-Generaal voor 's-Lands Wederopbouw met overdrachtsbrief aan de Algemeen Gemachtigde voor de Oorlogs- en Defensieschaden ter verdere afdoening van de bij de commissie ingediende aanvragen inzake de vaststelling en schatting van in België opgelopen oorlogsschade door Nederlandse schippers, afschriften, 1943; 28; 1 omslag
        - Correspondentie inzake de vergoeding van de molestschade, geleden door de Nederlandse schipper F. de Zwart op het Belgische sleepschip "Judith" en de vraag welke Nederlandse instantie deze schade diende te vergoeden, 1943-1944; 29; 1 omslag
        - Ingekomen brief van schipper J.A. Faasse houdende een verzoek tot verhoging van zijn wekelijkse uitkering van f. 20,-- tot f. 40,--, 1943; 30; 1 stuk
        - Stukken betreffende de vaststelling, de uitbetaling en het daartoe verlenen van voorschotten aan de N.P.R.C., van gevarenpremies aan de bemanningen van binnenschepen bij de vaart door de Zeeuwse en Zuid-Hollandse wateren, 1943-1944; 31; 1 omslag
        - Correspondentie met Dr. Bolle en de Shiffahrtstelle te Rotterdam inzake de betaling van het sleeploon door het departement van Waterstaat voor het in opdracht van de Duitse bezettingsautoriteiten verhalen van binnenschepen in de haven van Dordrecht, 1943; 32; 1 omslag
      - Arbeidszaken, 4.1.3.3
        - Stukken betreffende het verzoek van de Contact-commissaris voor de Internationale Binnenvaart in het buitenland tot opheffing van de situatie voortvloeiende uit de overeenkomst uit 1934, te Boppard gesloten, waarbij de Nederlandse particuliere schipper in de benedenvaart vanaf Ruhrort werd tenachtergesteld en in de vaart naar boven, behoudens een enkele uitzondering, werd uitgeschakeld, zodat deze reizen uitsluitend voor de Duitse particuliere schippers gereserveerd bleven, 1941-1942; 33; 1 omslag
        - Ingekomen brief met bijlagen van de wasserstrassenbevoll-mächtigter, dr. A. Bolle, betreffende het wegkopen van personeel door de Nederlandse rederijen onderling, 1942; 34; 1 omslag
        - Brief van de Reichskommissar für die besetzten Niederländischen Gebiete inzake het feit dat door de voorzitter van de Commissie van Deskundigen voor de Rijnvaart te Rotterdam een niet-rechtsgeldige verklaring aan de Duitse schipper Nikolaus Rings was afgegeven waarin werd gesteld dat hij aan de gestelde eisen had voldaan en dat het daaraan verbonden patent hem bij het bereiken van de 23-jarige leeftijd zou worden uitgereikt, met bijlagen, 1942; 35; 1 omslag
        - Correspondentie inzake verlenging van de vaartijd, op last van de Duitse bezettingsautoriteiten, van 14 tot 16 uur per dag voor sleepboten en sleepschepen op het traject Rotterdam-Ruhrort v.v. voor zover dit met het oog op de seizoen-omstandigheden mogelijk zou zijn alsmede de bezwaren tegen de daaruit voortvloeiende loonmaatregelen, 1942-1943; 36; 1 omslag
        - Brief van de Reichsverkehrsgruppe Binnenschiffahrt te Duisburg aan de Wasserstrassenbevollmächtiger te 's-Gravenhage betreffende het verschil van inzicht in de berekening van liggelden gedurende de laad- en lostijden in Nederland en in Duitsland, afschrift, 1942; 37; 1 stuk
        - Correspondentie inzake het invoeren van zondagsarbeid in de havens van Rotterdam en Delfzijl, analoog aan de verplichte zondagsarbeid in de havens van het Duitse Rijk, 1942; 38; 1 omslag
        - Correspondentie betreffende een voorstel van Duitse zijde om eventueel te komen tot een nieuwe regeling inzake laad- en lostijden alsmede leveringen langszijde het schip, 1943; 39; 1 omslag
        - Correspondentie inzake het voorstel van Duitse zijde om voor de duur van de oorlog de geldende eis van een minimum-bemanning voor de Nederlandse Rijn- en motorvrachtschepen met een gasgenerator-installatie buiten werking te stellen, analoog aan de in Duitsland geldende voorschriften, 1943; 40; 1 omslag
        - Brief van de Stichting Nederlandsche Particuliere Rijnvaart Centrale en van de Bedrijfsgroep Binnenscheepvaart inzake de regeling van de bedrijfsverhoudingen tussen de reders en de particuliere scheepseigenaren in de Nederlandse binnenscheepvaart, doorslagen, 1944; 41; 1 omslag
      - Overige aangelegenheden, 4.1.3.4
        - Stukken betreffende een overtreding van het Belgisch Binnenscheepvaart Reglement door de Nederlandse schipper A. Pikaart van het schip "Anton Hugo" en de daaruit voortvloeiende disciplinaire straf, 1942; 42; 1 omslag
    - Zorg voor de rijnvloot, 4.1.4
      - Herstel, 4.1.4.1
        - Technische aangelegenheden, 4.1.4.1.1
          - Stukken betreffende de voorbereiding op technisch gebied met betrekking tot het herstel van de Rijn- en binnenvloot, 1941; 43; 1 omslag
          - Correspondentie met de Inspecteur-Generaal voor de Scheepvaart inzake de middels de brandmerken geconstateerde verschillen tussen de namen op de schepen en de in de scheepsregisters ingeschreven namen van die schepen, 1943; 44; 1 omslag
          - Brief van de Commissie Herstel Rijn- en Binnenvloot inzake betreffende het verlenen van medewerking door de Scheepvaartinspectie bij het voorgenomen herstel van ontkopte binnenschepen, 1943; 45; 1 stuk
          - Brief van de Commissie Herstel Rijn- en Binnenvloot inzake de vermelding van belangrijke punten, welke tijdens een vergadering waren besproken met de Sonderbeauftrager für den Umbau von Marinefahrzeugen, ter zake van de materiaalvoorziening ten behoeve van het herstel van Rijn- en binnenschepen, 1943; 46; 1 stuk
          - Correspondentie betreffende de conclusie van de 6e, 7e en 8e vergadering van de Commissie Herstel Rijn- en Binnenvloot en de daaruit voortvloeiende regelingen inzake het herstel vanwege de Staat der Nederlanden van een 80-tal ontkopte schepen, kleiner van 400 ton, 1943; 47; 1 omslag
          - Stukken betreffende de meningsverschillen tussen A.M. Dekker van de Stichting Nederlandsche Particuliere Rijnvaart Centrale en de Kanal Verkehr A.G. over de keuze van de werf en de duur van de reparatie van de aan deze maatschappij onder dwang verhuurde schepen alsmede de verrekening van de vracht- en/of huurprijzen, 1943; 48; 1 omslag
          - Stukken betreffende de reconstructie van de administratie van de ontkopte schepen die door het Engelse bombardement van 's-Gravenhage op 3 maart 1945 was verloren gegaan, met staten van ontkopte schepen, 49; 1 omslag
        - Financiële aangelegenheden, 4.1.4.1.2